臺灣嘉義地方法院刑事判決　　　　　　　　　　　　　九十三年度訴字第二三八號
　　公　訴　人　臺灣嘉義地方法院檢察署檢察官
　　被　　　告　丙○○
　　指定辯護人　本院公設辯護人乙○○
　　被　　　告　甲○○
　　選任辯護人　張雯峰
　　　　　　　　奚淑芳　律師
右列被告因違反槍砲彈藥刀械管制條例等案件，經檢察官提起公訴（九十三年度偵字
第二七一五、二九七二、二九七六、三一二０號，九十三年度毒偵字第五一五號），
本院判決如左：
    主  文
丙○○連續施用第二級毒品，累犯，處有期徒刑陸月，扣案之甲基安非他命壹包（驗
後餘重零點零壹公克）沒收銷燬之，前開毒品外包裝壹個及玻璃吸食器壹組均沒收；
又連續意圖為自己不法之所有，而搶奪他人之動產，累犯，處有期徒刑年陸月；又
未經許可持有槍枝之主要組成零件，累犯，處有期徒刑壹年，併科罰金新臺幣陸萬元
，罰金如易服勞役，以銀元佰元即新臺幣玖佰元折算壹日，扣案之土造金屬槍管壹
枝、土造子彈捌顆均沒收。應執行有期徒刑肆年拾月，併科罰金新臺幣陸萬元，罰金
如易服勞役，以銀元佰元即新臺幣玖佰元折算壹日，扣案之甲基安非他命壹包（驗
後餘重零點零壹公克）沒收銷燬之，前開毒品外包裝壹個、玻璃吸食器壹組、土造金
屬槍管壹枝、土造子彈捌顆均沒收。
甲○○未經許可持有槍枝之主要組成零件，處有期徒刑壹年，併科罰金新臺幣陸萬元
，罰金如易服勞役，以銀元佰元即新臺幣玖佰元折算壹日。緩刑年，緩刑期內付
保護管束。扣案之土造金屬槍管壹枝、土造子彈捌顆均沒收。
    事  實
一、丙○○前於民國八十七年間，因犯搶奪罪，經臺灣台南地方法院於八十八年五月
    五日以八十八年度訴字第二二七號判處有期徒刑十月確定，於八十九年五月二十
    一日執行完畢；又分別於八十八年、九十一年間，均因違反毒品危害防制條例案
    件，經法院裁定送觀察勒戒後，認無繼續施用毒品之傾向，經臺灣台南地方法院
    檢察署檢察官於八十八年三月五日、九十一年二月十九日分別以八十八年度營偵
    字第一九六號、九十一年度毒偵緝字第二一號為不起訴處分確定。詎其仍不知悔
    改，而為左列犯行：
  （一）基於施用第二級毒品甲基安非他命之概括犯意，自九十二年十二月一日起至
        九十三年四月三十日止，連續在其位於台南縣白河鎮內角里二鄰內角三十二
        之三號住處內，施用第二級毒品甲基安非他命多次；
  （二）意圖為自己不法所有，基於竊盜之犯意，於九十三年二月十一日十八時許，
        在嘉義市○區○○路五０八號前，徒手竊取瑪莉紗（南非國人）所使用之車
        號ＬＺＨ─二七六號重型機車車牌一面，得手後供己使用；
  （三）意圖為自己不法所有，基於搶奪之概括犯意，連續以如附表所示之犯罪手法
        ，於附表所示之時、地搶奪附表所示之被害人物品後逃逸，丙○○將搶奪所
        得之現金用以購買毒品施用或飲酒作樂花用殆盡，其餘所得之物品則任意丟
        棄。
二、甲○○於九十一年十月間，在嘉義縣水上鄉○○○道路，明知其友人『毛文龍』
    （同音，真實姓名、年籍不詳）所交付者為屬槍枝主要組成零件之土造槍管一支
    （另有仿ＦＮ廠半自動手槍製造之金屬玩具手槍零件一組）及具有殺傷力之直徑
    約八ＭＭ金屬彈頭之土造子彈十二顆，竟仍基於持有槍枝主要組成零件與持有子
    彈之犯意，未經許可，將該土造金屬槍管與土造子彈攜回其位於嘉義市○○街五
    一七號住處而持有之；嗣甲○○因欲請友人丙○○將前開槍管與金屬玩具手槍零
    件加以組合，遂於九十三年四月二十八日下午三時三十分許，在嘉義縣白河鎮○○里○○○○○道三號高速公路橋下之產業道路，將前開金屬槍管一支、玩具手
    槍零件一組與土造子彈十二顆交付丙○○，丙○○明知甲○○所交付者為屬槍枝
    主要組成零件之槍管與土造子彈，竟仍基於持有槍枝主要組成零件與持有子彈之
    犯意，未經許可，將該土造金屬槍管與土造子彈攜回其位於台南縣白河鎮內角里
    內角三二之三號住處而持有之，嗣丙○○因無法將前開金屬土造槍管與金屬玩具
    手槍零件組合完成，即為警於九十三年四月三十日凌晨二時十五分許，持搜索票
    至丙○○住處搜索扣得玩具手槍零件一組、土造金屬槍管一支、土造子彈十二顆
    、甲基安非他命一包（驗後餘重０點０一公克）及玻璃吸食器一組，因而查獲上
    情。
三、案經嘉義市警察局第一分局、第二分局報請臺灣嘉義地方法院檢察署檢察官偵查
    起訴。
    理  由
一、訊據被告丙○○對於右揭施用甲基安非他命、竊盜與搶奪犯行供承不諱，核與被
    害人瑪莉紗（譯音）、施夙芬、藺玲、施佳菱、廖啟珍、石力如、嚴詠慧、黃雅
    慧、王麗華、王裔淇、范莉佳、張文、洪佩筑、陳美純、蔡淑貞、蔡郁婷、黃
    素真等人警訊中指訴之情節相符，復有照片二十張在卷可資佐證（見警卷一第三
    六至三八頁），而被告丙○○經警採尿送驗之結果，確呈安非他命陽性反應，此
    亦有嘉義市衛生局煙毒檢驗單與代號真實姓名對照表各一份在卷可查（見九十三
    年度毒偵字第五一五號卷第一五至一六頁）；另為警扣得之白色粉末一包，經送
    驗之結果，亦確認為第二級毒品甲基安非他命（驗後餘重０點０一公克），有內
    政部警政署刑事警察局鑑驗通知書一份在卷可稽（見本院卷第一四八頁），此外
    復有玻璃吸食器一組扣案及被害報告單十六張在卷可資佐證，事證明確，被告丙○○施用甲基安非他命、竊盜與搶奪之犯行堪以認定。
二、訊據被告丙○○、甲○○對於右揭持有槍枝主要組成零件與持有子彈之犯行均供
    承不諱，並有金屬土造槍管一支與子彈八顆（原十二顆，鑑驗試射四顆）扣案可
    資佐證。又扣案之改造手槍一支（被告丙○○、甲○○此部分尚不構成改造具殺
    傷力金屬玩具手槍罪，詳後述）與子彈，經送內政部警政署刑事警察局鑑定之結
    果，該把改造手槍（含彈匣二個，槍枝管制編號0000000000號）係仿
    ＦＮ廠半自動手槍製造之金屬玩具手槍，換裝土造金屬槍管改造而成之改造手槍
    ，機械性能良好，可擊發適用之子彈，認具殺傷力；子彈十二顆，認均係具直徑
    約八ＭＭ金屬彈頭之土造子彈，經採樣四顆試射，均可擊發，認均具殺傷力，此
    有內政部警政署九十三年五月二十四日刑鑑字第０九三００九七二五五號槍彈鑑
    定書一份在卷可參（見九十三年度偵字第二七一五號卷第九四至九七頁），足見
    扣案之土造金屬槍管一支足堪改造具殺傷力槍枝使用，依內政部八十六年十一月
    二十四日台八十六內警字第八六七０六八三號公告所示，槍管為手槍之主要零件
    ，足見被告丙○○、甲○○所持有之土造金屬槍管為手槍主要組成零件；所持有
    之子彈為具殺傷力之土造子彈無疑。另扣案槍枝除土造金屬槍管外，其餘部分均
    屬金屬玩具手槍零件，並未見改造之情形，此應非槍砲彈藥刀械管制條例所欲規
    範之對象，自非屬手槍之主要組成零件。綜上，本件事證明確，被告丙○○、甲○○未經許可持有槍枝主要組成零件與持有子彈之犯行，洵堪認定。
三、核被告丙○○所為係犯毒品危害防制條例第十條第二項之施用第二級毒品罪、刑
    法第三百二十條第一項之竊盜罪、第三百二十五條第一項之搶奪罪、槍砲彈藥刀
    械管制條例第十三條第四項之持有槍枝主要組成零件罪及同條例第十二條第四項
    之持有子彈罪；被告甲○○所為係犯槍砲彈藥刀械管制條例第十三條第四項之持
    有槍枝主要組成零件罪及同條例第十二條第四項之持有子彈罪。又被告丙○○所
    犯之多次施用第二級毒品與多次搶奪犯行，分別均時間緊接，方法雷同，所犯分
    別均係構成要件相同之罪名，顯均係基於概括犯意為之，均應依刑法第五十六條
    連續犯規定，分別論以連續施用第二級毒品一罪與連續搶奪一罪，並均加重其刑
    。又被告丙○○、甲○○均一行為而持有槍枝主要組成零件與子彈，均為想像競
    合犯，均應從一重之持有槍枝主要組成零件罪處斷。另被告丙○○將所竊得之前
    開車牌懸掛於其所騎乘之機車後方，騎車行搶，所犯之竊盜罪與連續搶奪罪間有
    方法結果之牽連關係，應依刑法第五十五條規定，從一重之連續搶奪罪處斷。再
    者，被告丙○○所犯連續施用第二級毒品、連續搶奪與持有槍枝主要組成零件罪
    間，犯意各別，行為互異，犯罪構成要件亦不同，自應分論併罰。至公訴人於起
    訴書對於被告甲○○涉犯持有槍枝主要組成零件與持有子彈罪部分，雖漏未列論
    罪法條，且在論罪法條欄之理由說明誤認被告甲○○係犯寄藏槍枝主要組成零件
    罪與寄藏子彈罪，惟公訴人業已於起訴書中敘明被告甲○○此部分犯罪事實，並
    當庭補充被告甲○○所犯法條為槍砲彈藥刀械管制條例第十三條第四項、第十二
    項第四項之持有槍枝主要組成零件與持有子彈罪，本院自得加以審理，宜附敘明
    。查被告丙○○前於八十七年間，因犯搶奪罪，經臺灣台南地方法院於八十八年
    五月五日以八十八年度訴字第二二七號判處有期徒刑十月確定，於八十九年五月
    二十一日執行完畢，有臺灣嘉義地方法院檢察署刑案資料查註紀錄表、臺灣高等
    法院被告全國前案紀錄表各一份在卷可按，其受有期徒刑之執行完畢，五年以內
    再犯本件有期徒刑以上之罪，為累犯，應依刑法第四十七規定，遞加重其刑。爰
    審酌被告丙○○耽溺毒品，因此而多次搶奪他人財物，惡性非輕，且其與被告甲○○未經許可，持有子彈、槍枝主要組成零件，顯見其等法治觀念均淡薄，被告
    丙○○多次搶奪財物對於被害人財產與心理造成之損害不輕，其等之品行、智識
    程度及犯罪後坦承犯行之之態度等一切情狀，分別量處如主文所示之刑，並均諭
    知罰金易服勞役之折算標準，被告丙○○部分並定其應執行刑，以資懲儆。查被
    告甲○○未曾受任何刑之宣告，有臺灣嘉義地方法院檢察署刑案資料查註紀錄表
    、臺灣高等法院被告全國前案紀錄表各一份在卷可參，被告甲○○事後坦認犯行
    ，深表悔悟，此次因一時失慮，初罹刑典，經此之偵查審判及刑之宣告，當知所
    警惕，信無再犯之虞，且其目前尚在學，本院因認其所宣告之刑，以暫不執行為
    適當，併予宣告緩刑三年，緩刑期內付保護管束，以觀後效。另扣案之金屬土造
    槍管一支與土造子彈八顆（扣得十二顆，鑑驗試射四顆），依槍砲彈藥刀械管制
    條例第四條、第五條規定，均屬違禁物，均依刑法第三十八條第一項第一款規定
    宣告沒收；至於其他金屬玩具槍之組成零件，並非違禁物；另業經試射之子彈四
    顆，已喪失子彈之功能，爰均不宣告沒收；此外，扣案之第二級毒品甲基安非他
    命（驗後餘重０點０一公克）係違禁物，爰依毒品危害防制條例第十八條第一項
    前段規定沒收銷燬之；而扣案之前開毒品外包裝一個、吸食器一組，分係被告丙○○所有供包裝毒品與施用毒品所用之物，此為被告丙○○所自承，爰均依刑法
    第三十八條第一項第二款規定宣告沒收。另被告丙○○雖辯稱：因其自白查獲被
    告甲○○持有槍枝主要組成零件與子彈，因而認應適用槍砲彈藥刀械管制條例第
    十八條第四項自白減刑云云，惟按犯槍砲彈藥刀械管制條例第十八條第四項所謂
    查獲，係指依其自白，查獲槍砲、彈藥、刀械之來源及去向而言，不包括自己持
    有被查獲之情形在內（最高法院九十二年度台上字第五五二四號刑事判決著有明
    文），本件被告丙○○既係自己持有槍枝主要組成零件與子彈而為警搜索查獲，
    依前述意旨，應無槍砲彈藥刀械管制條例第十八條第四項之適用，附此說明。
四、公訴意旨雖以被告甲○○於前開時、地，將前開土製金屬槍管與仿ＦＮ廠半自動
    手槍製造之金屬玩具手槍組成零件交付被告丙○○，並請被告丙○○代為組裝，
    二人遂基於共同製造槍枝之犯意聯絡，由被告丙○○將該些玩具槍零組件與土製
    金屬槍管攜回其位於上址住處，組裝成具有殺傷力之仿ＦＮ廠半自動手槍製造之
    金屬玩具手槍（含彈匣二個，槍枝管制編號：0000000000），而認被
    告丙○○、甲○○共同涉有槍砲彈藥刀械管制條例第十一條第一項之製造其他可
    發射子彈具殺傷力之手槍罪。訊據被告甲○○、丙○○二人固均坦承被告甲○○
    於前開時、地，將前開土製金屬槍管與仿ＦＮ廠半自動手槍製造之金屬玩具手槍
    組成零件交付被告丙○○，並請被告丙○○代為組裝之事實，惟被告二人均堅決
    否認有何改造具殺傷力之金屬玩具手槍之犯行，被告甲○○辯稱：所謂製造（改
    造），必須有積極作為，使本不具殺傷力之槍枝變更為有殺傷力之槍枝始足當之
    ，單純將原已取得之槍枝零組件加以組裝，並未對原料或材料進行加工，自不該
    當製造行為，其係將自友人處取得之槍枝零組件委請被告丙○○組裝，並未進行
    任何加工，自與製造之要件不符等語；被告丙○○則辯稱：甲○○因無法扣扳機
    ，因此將上開槍管與金屬玩具槍零組件託其攜回組裝，回到住處後，因滑套、把
    手及扳機內有一幫助滑套滑動之零件組不好，其很生氣，便將扳機部位丟到牆上
    ，因此護弓部位有些凹陷，其覺得沒有辦法組合完成，便將甲○○交付之子彈、
    零件等置入原裝海苔之塑膠袋，放在床邊沙發上，警方查獲時尚未組裝完成；退
    步言，縱認查扣時槍枝已組裝完成，其是否觸犯改造手槍罪，亦有斟酌之餘地，
    按所謂改造係指將槍枝原件予以加工，致改變其原有性能、屬性而言，如將原無
    殺傷力之槍枝予以加工成為具有殺傷力之槍枝即屬之，其僅單純將甲○○所交付
    之零件加以組合，並未改變原有性能或屬性，亦非將原無殺傷力之槍枝予以加工
    成為有殺傷力之槍枝，自不該當「改造」行為等語。經查，本件扣案之金屬玩具
    手槍經組合完成送請內政部警政署刑事警察局鑑定之結果，認該槍枝（含彈匣二
    個，槍枝管制編號0000000000號）係仿ＦＮ廠半自動手槍製造之金屬
    玩具手槍，換裝土造金屬槍管改造而成之改造手槍，機械性能良好，可擊發適用
    之子彈，認具殺傷力，已如前述，是以，將扣案之金屬玩具槍零件與土造金屬槍
    管加以組合完成，應係具有殺傷力之改造槍枝，堪以認定。是本件被告二人是否
    成立製造其他具殺傷力之手槍罪，所應審究者厥為被告丙○○為警查獲時，槍枝
    是否已組裝完成，以及單純將槍枝零件加以組裝，是否該當「改造」行為。查：
  （一）證人即現場查獲之警員丁○○固證稱：查獲時，現場之警員有將塑膠袋打開
        檢視，發現槍枝已組裝完成，並裝上彈匣，護弓部分彎曲，可看出摔過，查
        獲時有拍照、錄影，錄影帶必須回去再找，怕重複使用已被洗掉，不過打開
      塑膠袋時，並未拍攝查扣槍枝現狀等語（見本院卷第一六九頁、一七０至一
        七一頁），惟被告甲○○於結證時證稱：交付給被告丙○○之零件有五、六
        樣，並請丙○○加以組裝等語（見本院卷第一六二頁），核與被告丙○○供
        稱：甲○○交付包括二個彈匣、滑套、槍把手及一個小零件等情（見本院卷
        第一六四頁）相符，顯見被告丙○○取得甲○○所交付之槍枝零件時，尚未
        組裝完成。又被告丙○○於警訊、偵查中業一再供稱：槍枝尚未組裝完成等
        語（見九十三年四月三日第二次警訊筆錄、九十三年度偵字第二七一五號卷
        第八六頁），且依據卷附槍枝照片（見九十三年度偵字第二七一五號卷第七
        六頁）與證人丁○○所述，扣案槍枝護弓處確實有彎曲變形痕跡，亦與被告
        丙○○所辯情節相符，被告丙○○所辯非不可採。再者，依據員警現場所攝
        得之照片（見警卷一第三六頁），證人丁○○雖證稱：照片中間圓圈部分是
        護弓，後面比較黑部分是把手與另一彈匣，前面綠色包裝部分擋住槍口等語
        （見本院卷第一七一頁），惟此並不能看出槍枝已組合完成；員警在查看扣
        得之槍枝時，既未對扣得之現狀加以拍照存證，此等蒐證之缺失，自不宜由
        被告負擔其不利益，因此，被告丙○○有關槍枝尚未組合完成之辯解，既非
        不可採信，而卷內現存之證據亦無法確切證明被告丙○○業已將槍枝組合完
        成，依據罪疑唯輕之訴訟法理，自應為對被告丙○○有利之認定。
  （二）按製造指加工於物料，創設槍砲、彈藥之行為，又「改造」玩具槍，使具殺
        傷力，亦具創設性，屬「製造」之行為，因此，槍砲彈藥刀械管制條例所謂
        之「製造」、「改造」槍枝，係指對槍枝零件予以加工，致改變其原有性能
        、屬性而言，如將無殺傷力之槍枝予以加工成為具殺傷力之槍枝即屬之，但
        不影響其性能、屬性之改變則不屬之（臺灣高等法院台中分院九十一年度上
        訴字第一六五九號、八十九年度上訴字第二一四二號刑事判決意旨參照）。
        查本件被告甲○○係自友人「毛文龍」處取得前開金屬玩具手槍零件與土造
        金屬槍管，其將之轉交被告丙○○，委託被告丙○○加以組合之情，已如前
        述，足見不論被告甲○○或丙○○所取得者，均係已足以組成本件具殺傷力
        之改造手槍之零組件，不須再對零件加以變更，依據前開說明，被告二人單
  純組合槍枝之行為，尚與槍砲彈藥刀械管制條例所謂之「製造」、「改造」
        行為不同。何況被告丙○○為警查獲時，並未扣得任何改造工具（例如電鑽
        、車床等）可資佐證被告丙○○確有改造金屬玩具手槍之犯行，自應對被告
        二人為有利之認定。
  （三）綜上所述，本件被告丙○○為警查獲時，尚未組合完成具殺傷力之改造玩具
        手槍，其所持有者非具殺傷力之改造金屬玩具手槍，而係槍枝之主要組成零
        件（土造金屬槍管，詳如犯罪事實二）；而被告二人所涉單純將土造改造金
        屬槍管與金屬玩具手槍零件加以組裝之行為，復與槍砲彈藥刀械管制條例「
        製造」、「改造」槍枝之構成要件不該當，是本件公訴人認定被告二人涉犯
        槍砲彈藥刀械管制條例第十一條第一項之製造其他具殺傷力可發射金屬或子
        彈槍枝罪，其訴訟上之證明尚有不足，公訴人對此應有誤會，併此敘明。
五、公訴意旨另以：被告丙○○於九十三年二、三月間某日，在嘉義市○區○○路錢
    櫃ＫＴＶ旁巷內竊取ＸＸＸ（正確車號不詳）─００八號車牌一面，因認被告涉
    有竊盜罪嫌。按犯罪事實應依證據認定之，無證據不得認定其犯罪事實，又被告
    之自白，不得作為有罪判決之唯一證據，仍應調查其他必要之證據，以察其是否
    與事實相符，刑事訴訟法第一百五十四條第二項、第一百五十六條第二項定有明
    文。訊據被告丙○○固坦承竊取上述號碼不詳車牌，惟該面車牌並未據扣案，且
    無相關被害人出面指訴遭竊，此部分除被告丙○○自白外，並未見其他相關之必
    要佐證，揆諸前開說明，本院自難僅以被告丙○○之自白而遽認其涉有上述竊取
    車牌之犯行，惟公訴人既認此部分如成立犯罪，與前開起訴論罪之連續搶奪罪部
    分具有牽連犯之裁判上一罪關係，爰不另為無罪判決之諭知。
據上論斷，應依刑事訴訟法第二百九十九條第一項前段，毒品危害防制條例第十條第
二項、第十八條第一項前段，槍砲彈藥刀械管制條例第十三條第四項、第十二條第四
項，刑法第十一條前段、第五十六條、第三百二十五條第一項、第三百二十條第一項
、第五十五條、第四十七條、第五十一條第五款、第四十二條第二項、第七十四條第
一款、第九十三條、第三十八條第一項第一款、第二款，罰金罰鍰提高標準條例第一
條前段、第二條，現行法規所定貨幣單位折算新臺幣條例第二條，判決如主文。
本案經檢察官朱介斌到庭執行職務
中      華      民      國    九十三  年      八      月    三十一    日
                              臺灣嘉義地方法院刑事第二庭
                                  審判長  法  官  許兆慶
                                          法  官  盧鳳田
                                          法  官  林坤志
右正本證明與原本無異。
如不服本判決，應於判決送達後十日內向本院提出上訴狀( 應附繕本 )。
中      華      民      國    九十三    年      八      月    三十一    日
                                         書記官   黃意雯
附表：
┌─┬───────┬───────┬──────┬───┬───────┐
│編│              │              │            │      │              │
│號│犯罪時間      │  犯罪地點    │被害物品    │被害人│  犯罪手法    │
├─┼───────┼───────┼──────┼───┼───────┤
│一│九十三年一月十│嘉義市西區文化│手提包一個（│施夙芬│丙○○騎乘車號│
│  │三日十六時十八│路五十一號前  │內有新台幣一│      │Ｊ六三─七八七│
│  │分許          │              │千七百元、手│      │號重型機車，或│
│  │              │              │機一支）    │      │將車牌卸下，或│
├─┼───────┼───────┼──────┼───┤懸掛犯罪事實欄│
│二│九十三年一月十│嘉義市東區體育│皮包一個（內│藺玲  │一所述竊得之車│
│  │六日十七時五十│路嘉義高職前  │有小皮包一個│      │牌，獨自一人沿│
│  │分許          │              │、新台幣三萬│      │路尋找作案目標│
│  │              │              │元、信用卡、│      │，待選定目標後│
│  │              │              │金融卡各一張│      │，隨即騎機車靠│
│  │              │              │健保ＩＣ卡三│      │近目標而動手槍│
│  │              │              │張、國民身分│      │奪皮包後迅速逃│
│  │              │              │證、駕照、行│      │離現場，將皮包│
│  │              │              │照各一張、手│      │內之現金花用，│
│  │              │              │機一支）    │      │其餘證件則丟棄│
├─┼───────┼───────┼──────┼───┤，手機則或丟棄│
│三│九十三年一月十│嘉義市西區民權│手提包一個（│施佳菱│或加以變賣現金│
│  │九日二十一時十│路「盧亞人醫院│內有國民身分│      │花用。        │
│  │三分許        │」前          │證、健保卡、│      │              │
│  │              │              │金融卡各一張│      │              │
│  │              │              │、信用卡二張│      │              │
│  │              │              │手機一支、新│      │              │
│  │              │              │台幣三千二百│      │              │
│  │              │              │元）        │      │              │
├─┼───────┼───────┼──────┼───┤              │
│四│九十三年一月三│嘉義市西區第一│手提包一個（│廖啟珍│              │
│  │十一日二十一時│商場四十七號前│內有國民身分│      │              │
│  │三十分許      │              │證一張、台新│      │              │
│  │              │              │銀行、富邦銀│      │    │
│  │              │              │行信用卡各二│      │              │
│  │              │              │張、汽機車駕│      │              │
│  │              │              │照、健保卡各│      │              │
│  │              │              │一張、提款卡│      │              │
│  │              │              │四張、手機一│      │              │
│  │              │              │支、新台幣八│      │              │
│  │              │              │千元）      │      │              │
├─┼───────┼───────┼──────┼───┤              │
│五│九十三年一月三│嘉義市東區第一│手提包一個（│石力如│              │
│  │十一日二十二時│銀行斜對面    │內有新台幣二│      │              │
│  │三十分許      │              │千元、汽車、│      │              │
│  │              │              │機車駕照、國│      │              │
│  │              │              │民身分證、土│      │              │
│  │              │              │地銀行金融卡│      │              │
│  │              │              │、健保ＩＣ卡│      │              │
│  │              │              │、機車行照各│      │              │
│  │              │              │一張、汽機車│      │              │
│  │              │              │鎖匙各一支）│      │              │
├─┼───────┼───────┼──────┼───┤              │
│六│九十三年二月四│嘉義市西區文化│手提包一個（│嚴詠慧│              │
│  │日二十時五十分│路三號前      │內有現金新台│      │              │
│  │許            │              │幣八萬餘元、│      │              │
│  │              │              │信用卡二張、│      │              │
│  │              │              │國民身分證一│      │              │
│  │              │              │張、印章二個│      │              │
│  │              │              │、提款卡二張│      │              │
│  │        │              │、手機一支、│      │              │
│  │              │              │健保卡一張）│      │              │
├─┼───────┼───────┼──────┼───┤              │
│七│九十三年二月十│嘉義市西區忠義│皮包一個（內│黃雅慧│              │
│  │二日凌晨零時三│街與北榮街口  │有新台幣三萬│      │              │
│  │十分許        │              │九千元、手機│      │              │
│  │              │              │一支、信用卡│      │              │
│  │              │              │、現金卡各二│      │              │
│  │              │              │張、郵局提款│      │              │
│  │              │              │卡、國民身分│      │              │
│  │              │              │證、駕駛執照│      │              │
│  │              │              │、健保ＩＣ卡│      │              │
│  │              │              │各一張）    │      │              │
├─┼───────┼───────┼──────┼───┤              │
│八│九十三年二月十│嘉義市西區北榮│手提包一個（│王麗華│              │
│  │四日十九時三十│街與國華街口  │內有皮包一個│      │              │
│  │分許          │              │、新台幣二千│      │              │
│  │              │              │六百元、信用│      │              │
│  │              │              │卡、汽車、機│      │              │
│  │              │              │車駕照、健保│      │              │
│  │              │              │卡、健保ＩＣ│      │              │
│  │              │              │卡、教師退休│      │              │
│  │              │              │證各一張、印│      │              │
│  │              │              │章一枚）    │      │              │
├─┼───────┼───────┼──────┼───┤              │
│九│九十三年二月十│嘉義市西區文化│手提包一個（│王裔淇│              │
│  │四日二十時四十│路一四三號前  │內有國民身分│      │              │
│  │五分許        │              │證、健保卡、│      │              │
│  │              │              │駕照、郵局提│      │              │
│  │              │              │款卡各一張、│      │              │
│  │              │              │手機一支、新│      │              │
│  │              │              │台幣三千餘元│      │              │
│  │              │              │）          │      │              │
├─┼───────┼───────┼──────┼───┤              │
│十│九十三年二月二│嘉義市西區廣寧│手提包一個（│范莉佳│              │
│  │十九日十九時二│街與延平街口  │內有新台幣一│      │              │
│  │十分許        │              │千元、手機一│      │              │
│  │              │              │支、學生證、│      │              │
│  │              │              │健保卡、郵局│      │              │
│  │              │              │提款卡、陳逸│      │              │
│  │              │              │珊身分證、郵│      │              │
│  │              │              │局提款卡、駕│      │              │
│  │              │              │照各一張）  │      │              │
├─┼───────┼───────┼──────┼───┤              │
│十│九十三年三月九│嘉義市西區民族│手提包一個（│張靜文│              │
│一│日十九時三十分│路五六二號前  │內有現金卡四│      │              │
│  │許            │              │張、提款卡四│      │              │
│  │              │              │張、信用卡二│      │              │
│  │              │              │張、現金三萬│      │              │
│  │              │              │元、手機二支│      │              │
│  │              │              │、戒指二只、│      │              │
│  │              │              │國民身分證、│      │              │
│  │              │              │駕照、機車行│      │              │
│  │              │              │照各一張、印│      │              │
│  │              │              │鑑一顆）    │      │              │
├─┼───────┼───────┼──────┼───┤              │
│十│九十三年三月十│嘉義市西區博愛│新台幣一萬二│洪佩筑│              │
│二│八日十五時三十│路與友愛路口  │千元、國民身│      │              │
│  │分許          │              │分證一張、手│      │              │
│  │              │              │機一支、國際│      │              │
│  │              │              │商銀金融卡二│      │              │
│  │              │              │張、郵局金融│      │              │
│  │              │              │卡一張、信用│      │              │
│  │              │              │卡四張      │      │              │
├─┼───────┼───────┼──────┼───┤              │
│十│九十三年三月二│嘉義市東區崇文│手提包一個（│陳美純│            │
│三│十二日二十二時│街與興中街口  │內有新台幣三│      │              │
│  │許            │              │千元、國民身│      │              │
│  │              │              │分證、駕照、│      │              │
│  │              │              │健保ＩＣ卡、│      │              │
│  │              │              │中國信託銀行│      │              │
│  │              │              │提款卡各一張│      │              │
│  │              │              │、中國國際商│      │              │
│  │              │              │銀、郵局提款│      │              │
│  │              │              │卡各二張）  │      │              │
├─┼───────┼───────┼──────┼───┤              │
│十│九十三年三月二│嘉義市東區中山│手提包一個（│蔡淑貞│              │
│四│十九日二十一時│路二００號前  │內有新台幣三│      │              │
│  │五分許        │              │千二百元、健│      │  │
│  │              │              │保ＩＣ卡一張│      │              │
│  │              │              │紅色皮夾一個│      │              │
│  │              │              │）          │      │              │
├─┼───────┼───────┼──────┼───┤              │
│十│九十三年四月七│嘉義市西區北榮│手提包一個（│蔡郁婷│              │
│五│日二十三時二十│街一二一之一號│內有新台幣一│      │              │
│  │五分許        │前            │千元、汽車、│      │              │
│  │              │              │機車駕照、金│      │              │
│  │              │              │融卡、健保卡│      │              │
│  │              │              │各一張、鑰匙│      │              │
│  │              │              │一串）      │      │              │
├─┼───────┼───────┼──────┼───┤              │
│十│九十三年四月十│嘉義市西區仁愛│皮包一個（內│黃素真│              │
│六│九日二十時三十│路與延平街口  │有新台幣二千│      │              │
│  │分許          │              │元、信用卡、│      │              │
│  │              │              │國民身分證、│      │              │
│  │              │              │健保ＩＣ卡、│      │              │
│  │              │              │行照各一張）│      │              │
└─┴───────┴───────┴──────┴───┴───────┘
附錄法條：
毒品危害防制條例第十條第二項
施用第二級毒品者，處三年以下有期徒刑。
刑法第三百二十條第一項
意圖為自己或第三人不法之所有，而竊取他人之動產者，為竊盜罪，處五年以下有期
徒刑、拘役或五百元以下罰金。
刑法第三百二十五條
意圖為自己或第三人不法之所有，而搶奪他人之動產者，處六月以上五年
以下有期徒刑。
槍砲彈藥刀械管制條例第十二條第四項
未經許可，持有、寄藏或意圖販賣而陳列子彈者，處五年以下有期徒刑，併科新台幣
三百萬元以下罰金。
槍砲彈藥刀械管制條例第十三條第四項
未經許可，持有、寄藏或意圖販賣而陳列第一項所列零件者，第六月以上五年以下有
期徒刑，併科新台幣三百萬元以下罰金。
                                                                          槍
